# 【求助】权益法 pickup 是否要考虑Transition loss

提问人：wx_617f62019f49 时间：2021-11-01 10:33:06
在确认应享有或应分担被投资单位的净利润或净亏损时，投资企业应在被投资单位账面净利润的基础上进行适当调整。
想了解下，对于首次执行新准则时的累计影响数，记入当年年初留存收益。这部分是否需要按照持股比例进行pickup？

回答人：chenyiwei
对这种情况，首先要考虑的是：是否已经按照相关的企业会计准则规定，对被投资方与投资方之间的会计政策差异进行了适当的调整，在此基础上进行权益法核算？理论上你说的“首次执行新准则时的累计影响数，记入当年年初留存收益”的权益法调整应不多见。除了涉及保险公司等特殊情况以外，主要还是投资方和被投资方同步执行新准则（例如都在 2019 年年初或者都在 2021 年年初）。在这种情况下，对被投资方因执行新准则而调整期初留存收益或者其他综合收益的影响金额，投资方在权益法核算时也应按比例调整自身的留存收益或其他综合收益，对应调整长期股权投资的期初账面价值。